【裁判字號】    89,上訴,918
【裁判日期】    890922
【裁判案由】    偽造文書等
【裁判全文】
臺灣高等法院高雄分院刑事判決                    八十九年度上訴字第九一八號
    上  訴  人
    即  被  告  甲○○
右上訴人因偽造文書等案件，不服臺灣高雄地方法院八十八年度訴字第一五○五號，
中華民國八十九年四月五日第一審判決（起訴案號：臺灣高雄地方法院檢察署八十八
年度偵字第一五四○號）提起上訴，本院判決如左：
    主  文
原判決撤銷。
本件公訴不受理。
    理  由
一、公訴意旨略以：被告甲○○係址設高雄市○○○街九十三號金銳行之負責人，為
    從事業務之人，亦為商業負責人。明知於民國八十四年間並未僱用陳金龍在金銳
    行任職領薪，利用陳金龍曾將其身分證件交予其友人張簡雪吟代辦信用卡而獲知
    其年籍資料之機會，竟起意為該行號逃漏稅捐，乃於當年度結算應將該年度內扣
    繳各納稅義務之稅款數額，開據扣繳憑單，彙報該稅捐稽徵機關查核時，利用會
    計人員張簡雪吟，作成金銳行八十四年度各類所得扣繳暨免扣繳憑單（下稱扣繳
    憑單）之會計憑證上，及工資表，虛偽登載陳金龍於八十四年一月起至同年八月
    止，在該行領有新臺幣（下同）五十八萬二千一百五十元薪資所得之不實事項，
    並據以制作該行八十四度營利事業所得稅申報書，將上開不實之薪資金額列為金
    銳行之成本，持向財政部高雄市國稅局新興稽徵所為不實申報營利事業所得稅，
    足生損害於陳金龍，並希以此方法逃漏該行八十四年度營利事業所得稅，惟因該
    行八十四年度係依同業利潤標準核定，尚不生逃漏營利事業所得稅之結果。因認
    被告甲○○犯有刑法第二百十六條、第二百十條、第二百十五條之罪嫌云云。
二、刑事訴訟法第三百零三條第二款規定，案件已經提起公訴或自訴之案件，在同一
    法院重行起訴者，應諭知不受理之判決，此項訴訟法上所謂一事不再理之原則，
    關於實質上一罪或裁判上一罪均有其適用，牽連犯及連續犯係裁判上一罪，如其
    方法或結果之犯罪行為或連續犯之一部份行為，業經檢察官起訴，其效力當然及
    於全部，倘檢察官復就牽連犯之方法或結果行為或連續犯之他部份行為，重行起
    訴，即應為諭知公訴不受理之判決，不得再行論科。經查被告甲○○擔任金銳行
    負責人期間，明知金銳行自八十四年五月起，無任何進貨事實，卻於同期間透過
    代為記帳之張簡雪吟，虛偽開立銷貨額一千四百萬九千五百二十四元之不實銷項
    發票予豐能公司，幫助豐能公司逃漏營業稅，犯有刑法第二百十六條、第二百十
    五條之業務上登載不實文書罪、稅捐稽徵法第四十三條第一項、商業會計法第七
    十一條第一款之罪案件，業經檢察官於八十六年六月三十日以八十六年度偵字第
    八五三七號提起公訴，並經台灣高雄地方法院於八十七年六月三日以八十六年度
    訴字第二三三０號判處被告甲○○有期徒刑四月，被告上訴後經本院於八十七年
    十一月三十日以八十七年上訴字第一六七四號判處上訴駁回，被告目前上訴最高
    法院，案件尚未確定等情，有本院被告全國前科紀錄表可按，並有本院八十七年
    上訴字第一六七四號刑事判決書卷附足稽，而本件被告被訴於會計憑證上，及工
    資表，虛偽登載陳金龍於八十四年一月起至同年八月止，在該行領有五十八萬二
    千一百五十元薪資所得之不實事項犯行，查與前開檢察官起訴（八十六年度偵字
    第二三三０號）法院審理中尚未確定之案件，或手法審同，時間緊接，犯意概括
    ，或具手段、目的關連，而有連續犯及牽連犯裁判上一罪之關係，自應為前開案
    件起訴效力所及，茲檢察官就本件犯行再重行起訴，依上開說明，自應為諭知公
    訴不受理之判決，不得再行論科。原審就本件被告犯行予以論科，自有未合，被
    告上訴意旨，否認犯罪，雖無理由，但原判決既有上開可議，自應由本院將原判
    決撤銷改判，另為公訴不受理之判決。
據上論斷，應依刑事訴訟法第三百六十九條第一項、第三百六十四條、第三百零三條
第二款，判決如主文。
本案經檢察官林炎昇到庭執行職務。
中    華    民    國     八十九     年       九       月     二十二   日
                              臺灣高等法院高雄分院刑事第八庭
                                  審判長法官  郭雅美
                                        法官  張盛喜
                                        法官  莊飛宗
右正本證明與原本無異。
如不服本判決，應於判決送達後十日內向本院提出上訴狀，其未述理由者並應於提
出上訴狀後十日內向本院補提理由書（應附繕本)。
                                      書記官  張宗芳
中    華    民    國     八十九     年       九       月     二十五   日
                                                                   Ｊ


司法院資訊處製作；財團法人民間司法改革基金會備份。
